臺灣雲林地方法院刑事判決　　　　　　　100年度訴字第734號
公　訴　人　臺灣雲林地方法院檢察署檢察官
被　　　告　謝國男
指定辯護人　公設辯護人　許俊雄
上列被告因違反毒品危害防制條例案件，經檢察官提起公訴（10
0 年度偵字第3650號），本院判決如下：
    主  文
謝國男所犯罪名及處罰，詳如附表一「所犯罪名及處罰」欄所示
。應執行有期徒刑伍年。未扣案之不詳廠牌門號0000000000號行
動電話壹支（含SIM 卡壹張）沒收，如全部或一部不能沒收時，
追徵其價額；未扣案之販賣第二級毒品所得新臺幣捌萬柒仟元沒
收，如全部或一部不能沒收時，以其財產抵償之。
    事  實
一、謝國男（綽號小白）係許鵬舉（綽號松鼠）（臺語）之上游
    毒品供應者，明知甲基安非他命係毒品危害防制條例第2條
    第2 項第2 款所定之第2 級毒品，不得非法持有及販賣，竟
    基於販賣第2 級毒品甲基安非他命（起訴書誤載為安非他命
    ，業經檢察官當庭更正為甲基安非他命）以營利（起訴誤載
    為與許鵬舉共同，業經檢察官當庭更正）之犯意，以其所有
    之門號0000000000號行動電話1 支（門號申辦人為張逸正，
    但該門號晶片卡已歸謝國男所有），作為販賣第2 級毒品甲
    基安非他命聯絡之用，分別於附表一所示之時間、地點，以
    附表一所示之販賣方式，分別販賣第2 級毒品甲基安非他命
    予購毒者許鵬舉，合計得款新臺幣（下同）87,000元。嗣因
    偵辦許鵬舉、黃崇岳等人販賣甲基安非他命等毒品案件，依
    法聲請對許鵬舉所持用之門號0000000000號（起訴書誤載為
    0000000000號，業經檢察官當庭更正）行動電話實施通訊監
    察，發現黃崇岳係向許鵬舉等人購買甲基安非他命、許鵬舉
    則係向謝國男購買甲基安非他命，且許鵬舉向謝國男購得上
    開甲基安非他命後，旋將甲基安非他命轉售他人，循線查悉
    上情。
二、案經臺灣雲林地方法院檢察署檢察官指揮彰化縣警察局刑事
    警察大隊偵辦後偵查起訴。
    理  由
一、證據能力方面：
    按被告以外之人於審判外之言詞或書面陳述，除法律有規定
    者外，不得作為證據，刑事訴訟法第159 條第1 項定有明文
    。次按被告以外之人於審判外之陳述，雖不符刑事訴訟法第
    159 條之1 至之4 之規定，而經當事人於審判程序同意作為
    證據，法院審酌該言詞陳述或書面陳述作成時之情況，認為
    適當者，亦得為證據，刑事訟訴法第159 條之5 第1 項定有
    明文。其立法意旨在於傳聞證據未經當事人之反對詰問予以
    核實，原則上先予排除。惟若當事人已放棄反對詰問權，於
    審判程序中表明同意該等傳聞證據可作為證據，基於尊重當
    事人對傳聞證據之處分權，及證據資料愈豐富，愈有助於真
    實發見之理念，且強化言詞辯論主義，使訴訟程序得以順暢
    進行，傳聞證據亦具有證據能力。本判決所引用下述具傳聞
    性質之供述證據，經本院於準備程序時提示檢察官、被告及
    辯護人，均同意作為證據（見本院卷第16頁至背面），且於
    本院審理時提示檢察官、被告及辯護人均表示無意見（見本
    院卷第62頁至第63頁背面），迄於言詞辯論終結前均未聲明
    異議，視為同意作為證據，本院審酌該等證據之取得過程並
    無瑕疵，與本案待證事實間復具有相當之關聯性，自得採為
    證據。
二、實體方面：
(一)、被告於警詢及本院審理中均坦承於附表一所示之時間、地點
    及方式，販賣甲基安非他命予證人許鵬舉共5 次之犯罪事實
    （見警卷第1 頁至第5 頁；本院卷第14頁至第17頁），核與
    證人即購毒者許鵬舉於警詢及偵訊中指證向被告購買甲基安
    非他命之情節大致相符（見警卷第53頁至第60頁；偵卷第46
    頁），且與附表二所示之被告與購毒者許鵬舉聯絡附表一購
    毒事宜之通訊監察內容相符，此有監聽譯文在卷可稽（譯文
    頁碼見附表一所載），復有證人許鵬舉指認犯罪嫌疑人紀錄
    表在卷可參（見警卷第62頁至第63頁）；基上述各項證據綜
    合判斷，參以證人許鵬舉之前述證言，與被告所為自白大致
    相同，並無重大矛盾瑕疵，亦未違背經驗法則與論理法則，
    又經調查前述各項補強證據，已足資證明被告所為之任意性
    自白，應具有相當程度之真實性，而確信被告前述自白之犯
    罪事實，確屬真實可信。
(二)、本件起訴書就被告販賣第2 級毒品部分，係記載被告販賣第
    二級毒品「安非他命」予證人許鵬舉乙節，惟按「安非他命
    」係屬毒品危害防制條例第2 條第2 項第2 款所列之第2 級
    毒品，甲基安非他命則屬同條項款附表（即該附表二編號89
    ）所載之相類製品，依行政院衛生署管制藥品管理局之相關
    函釋，二者雖多為硫酸鹽或鹽酸鹽，可溶於水，為白色、略
    帶苦味之結晶，但使用劑量及致死劑量，仍屬有別，且目前
    國內發現者似都為甲基安非他命之鹽酸鹽，可見安非他命與
    甲基安非他命，係毒性有差別之第2 級毒品（最高法院97年
    度臺上字第4536號判決意旨參照）。又按目前國內緝獲查獲
    第2 級毒品以甲基安非他命為大宗，安非他命在國內取得不
    易，施用情形較少，尿液檢驗結果係甲基安非他命陽性者佔
    大部分（見法官辦理刑事案件參考手冊(一)第168 頁、第296
    頁）。甲基安非他命有類似冰糖之片狀結晶，其結晶如細碎
    冰塊，因此有暱稱為冰塊。被告與證人許鵬舉不具毒物之專
    業知識，無從分別甲基安非他命與安非他命之區別，且一般
    染毒品者亦未區分之，而證人許鵬舉向被告所購得之毒品並
    未扣案可供送檢驗以資確認，則依據目前國內查獲安非他命
    類毒品之現狀觀之，及被告也自白販賣予證人許鵬舉之第2
    級毒品係結晶狀（見本院卷第15頁背面），被告所持以販賣
    安非他命類毒品，應係「甲基安非他命」，而非「安非他命
    」，檢察官並就被告所販賣之第2 級毒品，當庭更正為「甲
    基安非他命」（見本院卷第61頁背面），是被告所販賣予證
    人許鵬舉應係第2 級毒品「甲基安非他命」，起訴書及相關
    警詢筆錄關於此部分毒品名稱，應屬誤載；又，起訴書雖記
    載被告與證人許鵬舉共同基於販賣第2 級毒品以牟利之犯意
    聯絡，然此亦係誤載，均業經檢察官當庭更正（見本院卷第
    61頁至背面），均併此敘明。
(三)、按販賣毒品之所謂販賣行為，係行為人基於營利之目的，而
    販入或賣出毒品而言，販賣毒品者，其主觀上須有營利之意
    圖，且客觀上有販賣之行為，即足構成，至於實際上是否已
    經獲利，則非所問，即於有償讓與他人之初，係基於營利之
    意思，並著手實施，而因故無法高於購入之原價出售，最後
    不得不以原價或低於原價讓與他人時，仍屬販賣行為，必始
    終無營利之意思，以原價或低於原價有償讓與他人，方難謂
    為販賣行為，而僅得以轉讓罪論處（最高法院93年度臺上字
    第1651號、94年度臺上字第5317號判決意旨參照）。毒品危
    害防制條例所規定之販賣毒品罪，雖未明示「營利之意圖」
    為其犯罪構成要件，然「販賣」一語，在文義解釋上當然已
    寓含有買賤賣貴，而從中取利之意思存在，且從商業交易原
    理與一般社會觀念而言，販賣行為在通常情形下，仍係以牟
    取利益為其活動之主要誘因與目的。甲基安非他命物稀價昂
    ，取得不易，且為政府嚴予查緝之違禁物，販賣者刑責綦重
    ，苟無利可圖，衡情應無甘冒被查緝之危險而平價無端轉交
    。次按，毒品並無公定之價格，不論任何包裝，均可任意分
    裝增減分量，而每次買賣之價量，亦可能隨時依雙方間之關
    係深淺、資力、需求量及對行情之認知、來源是否充裕、查
    緝是否嚴緊，購買者被查獲時供述購買對象之可能性風險之
    評估等而異其標準，非可一概而論。販賣之利得除經坦承犯
    行或價量俱臻明確外，委難察得實情；惟販賣者從價差或量
    差中牟利方式雖異，但其意圖營利之非法販賣行為則同一。
    是除非別有事證，足認係按同一價量委買、轉售或無償贈與
    ，確未牟利外，尚難執此遽認非法販賣之證據有所未足，致
    使知過坦承者難辭重典，飾詞否認者反得僥倖，而失情理之
    平。被告與購毒者即證人許鵬舉並無深交，非親非故，倘非
    有利可圖，被告絕無平白甘冒被查緝重罰之高度風險，而願
    販冒毒品予許鵬舉，堪認被告購入之甲基安非他命之價格必
    較其販出之價格為低，而有從中牟取差額利潤之意圖及事實
    ，應可認定。
三、論罪科刑之理由：
(一)、按甲基安非他命係毒品危害防制條例第2 條第2 項第2 款所
    稱之第2 級毒品，不得非法持有、販賣。被告就附表一所示
    之各次販賣行為，分別係犯毒品危害防制條例第4 條第2項
    之販賣第2 級毒品罪；被告各次販賣毒品甲基安非他命前，
    分別持有毒品甲基安非他命之低度行為，應為其販賣甲基安
    非他命之高度行為所吸收，均應不另論罪。被告所犯5 次販
    賣第二級毒品罪，犯意各別，行為互殊，應分論併罰。
(二)、毒品危害防制條例第17條第2 項規定之適用：
１、按毒品危害防制條例第17條第2 項，所謂「偵查中之自白」
    既未明定限縮專指檢察官偵查中為限，而依現行刑事訴訟體
    制，刑事訴訟程序中之「偵查」，乃偵查機關就人犯之發現
    、確保、犯罪事實之調查，證據之發現、蒐集及保全為內容
    ，以決定有無犯罪嫌疑，應否提起公訴之偵查機關活動。偵
    查機關有主體偵查機關與輔助偵查機關之分，檢察官乃偵查
    主體，司法警察官或司法警察則係偵查之輔助機關，此觀刑
    事訴訟法第228 條第1 項、第231 條之1 規定，均以檢察官
    為主體，而第229 條至第231 條之司法警察官或司法警察，
    則分別規定為「協助檢察官」、「應受檢察官之指揮」、「
    應受檢察官之命令」，即足明瞭。是上開「偵查中自白」之
    範圍，適用上應兼指司法警察官或司法警察實施之輔助偵查
    程序在內。司法警察官或司法警察就具體案件開始進行調查
    ，並對犯罪嫌疑人製作調查筆錄時，為犯罪嫌疑人之被告如
    就犯罪嫌疑事實予以自白，應認其警詢自白，屬於偵查中自
    白之一環，而合於「偵查中自白」之要件。至被告於警詢中
    自白後，雖於檢察官訊問時否認其犯罪，此仍屬被告在刑事
    訴訟上防禦權之合法行使，不能憑此否定其於警詢時所為之
    自白，而排除上開條例第17條第2 項規定之適用（最高法院
    99年度臺上字第2423號判決意旨參照）。從而，被告就如附
    表一編號1 至4 所示之犯行，已於警詢時及本院審理時均坦
    認不諱（見警卷第1 頁至第5 頁；本院卷第14頁至第17頁）
    ，自屬「偵查及審判中均自白」之情形，均應依毒品危害防
    制條例第17條第2 項規定減輕其刑。
２、毒品危害防制條例於民國98年5 月20日修正公布，其中第17
    條增列第2 項規定：「犯第四條至第八條之罪於偵查及審判
    中均自白者，減輕其刑。」，其立法目的為使犯該條例第4
    條至第8 條案件之刑事訴訟程序儘早確定，並鼓勵被告自白
    認罪，以開啟其自新之路，爰對犯上開罪名之被告，於偵查
    及審判中均自白時，採行寬厚之刑事政策。亦即，立法者基
    於鼓勵被告自白認罪以啟自新，並促使案件儘早確定之刑事
    政策考量，就實體事項規定符合特定條件者，予以減輕其刑
    。又刑事被告之基本訴訟權利，包含其在訴訟上應享有充分
    之防禦權，被告完全知悉其被訴事實及相關法律適用之前提
    事實，則為其充分行使防禦權之先決條件。故刑事訴訟法第
    95條第1 款前段規定「訊問被告應先告知犯罪嫌疑及所犯所
    有罪名。」此一訊問被告前，應先踐行之法定義務，屬刑事
    訴訟之正當程序，於偵查程序同有適用。如檢察官於偵查中
    訊問被告時，未予告知其犯罪嫌疑及所犯所有罪名，且亦未
    就被告所為特定犯行進行訊問，進而影響被告充分行使其防
    禦權或本應享有刑事法規所賦予之減刑寬典時，法院即應本
    於該刑事法規所賦予減刑寬典之立法意旨及目的，妥慎考量
    被告於偵查中就符合該刑事法規所賦予減刑寬典之前提要件
    ，有無實現之機會，如未予賦予被告此一實行前提要件之機
    會，因而影響被告防禦權之行使及刑事法規賦予減刑之寬典
    時，即應為有利於被告之認定（最高法院100 年度臺上字第
    2604號判決參照）。查被告於100 年7 月12日接受警方之調
    查，就警方依通訊監察譯文顯示所訊問之犯罪事實均自白、
    坦承不諱，惟警方未曾就附表一編號5 之犯罪事實訊問被告
    （見警卷第1 頁至第5 頁），是被告未就此部分有任何陳述
    ，關於附表一編號5 之犯罪事實，通訊監察譯文已顯示有此
    次之交易，且警方已於100 年1 月5 日訊問證人許鵬舉，嗣
    警方及檢察官未就此部分再訊問被告此部分之犯罪事實，以
    致被告未有辨明或獲有毒品危害防制條例第17條第2 項所定
    自白減刑寬典之機會，自不得將此訴訟上之不利益歸於被告
    。從而，揆諸上開最高法院100 年度臺上字第2604號刑事判
    決意旨，被告就附表一編號5 部分之犯行，仍得依毒品危害
    防制條例第17條第2 項之規定減輕其刑。
(三)、刑法第59條酌減其刑之適用：
１、按刑法上之酌量減輕，必於犯罪之情狀可憫恕時，始得為之
    ，為刑法第59條所明定，至犯罪情節輕微僅可為法定刑內從
    輕科刑之標準，不得據為酌量減輕之理由，原判決既未認定
    上訴人之犯罪情狀有何可憫恕之處，僅謂情節尚輕，輒依刑
    法第59條酌減本刑，其援引法令，自屬失當；又刑法第59條
    之酌量減輕其刑，必須犯罪另有特殊之原因與環境等等，在
    客觀上足以引起一般同情，認為即予宣告法定低度刑期猶嫌
    過重者，始有其適用（最高法院28年上字第1064號、45年臺
    上字第1165號判例意旨參照）。再按刑法第59條之酌量減輕
    其刑，必於犯罪之情狀，在客觀上足以引起一般同情，認為
    即予宣告法定低度刑期，猶嫌過重者，始有其適用，至於被
    告無前科，素行端正，子女眾多等情狀，僅可為法定刑內從
    輕科刑之標準，不得據為酌量減輕之理由（最高法院著有51
    年臺上字第899 號判例意旨參照）。況按量刑固屬法院自由
    裁量之職權，然仍應受比例原則等法則之拘束，並非可恣意
    為之，致礙及公平正義之維護，必須兼顧一般預防之普遍適
    應性與具體個案特別預防之妥當性，始稱相當。而刑法第59
    條之酌量減輕其刑，必於犯罪之情狀，在客觀上足以引起一
    般同情，認為即予宣告法定低度刑期，猶嫌過重者，始有其
    適用；至於被告無前科、家境貧困、肢體殘障、坦白犯行，
    犯罪所得低微等情狀，僅可為法定刑內從輕科刑之標準，不
    得據為酌量減刑之理由」（最高法院94年度臺上字第9 號判
    決意旨參照）。是以刑法第59條規定，犯罪之情狀可憫恕者
    ，得酌量減輕其刑，同法第57條規定，科刑時應審酌一切情
    狀，尤應注意左列事項（共10款）為科刑重輕之標準，兩條
    適用上固有區別，惟所謂「犯罪之情狀」與「一切情形」云
    云，並非有截然不同之領域，於裁判上酌減其刑時，應就犯
    罪一切情狀（包括第57條所列舉之10款事項），予以全盤考
    量，審酌其犯罪有無可憫恕之事由（即判例所稱有特殊之原
    因與環境等等，在客觀上足以引起一般同情，以及宣告法定
    低度刑，是否猶嫌過重），以為判斷。故適用第59條酌量減
    輕其刑時，並不排除第57條所列舉10款事由之審酌，惟其程
    度應達於確可憫恕，始可予以酌減（參見最高法院70年度第
    6 次刑事庭會議決議）。而刑事審判旨在實現刑罰權之分配
    的正義，故法院對有罪被告之科刑，應符合罪刑相當之原則
    ，使輕重得宜，罰當其罪，以契合社會之法律感情，此所以
    刑法第57條明定科刑時應審酌一切情狀，尤應注意該條所列
    10款事項以為科刑輕重之標準，並於同法第59條賦予法院（
    法官）以裁量權，如認「犯罪之情狀可憫恕者，得酌量減輕
    其刑」，俾使法院就個案之量刑，能斟酌至當（最高法院96
    年度臺上字第1043號及86年度臺上字第5313號判決意旨參照
    ）。
２、按販賣第2 級毒品罪之法定刑為「處無期徒刑或7 年以上有
    期徒刑，得併科新臺幣一千萬元以下罰金」，然同為販賣第
    二級毒品之人，其原因動機不一，犯罪情節未必盡為相同，
    其販賣行為所造成危害社會之程度亦屬有異，且共犯販賣毒
    品，其涉案情節亦有不同，法律科處此類犯罪，所設之法定
    最低本刑卻同為「7 年以上有期徒刑，得併科1 千萬元以下
    罰金」，不可謂不重，自非不可依客觀之犯行與主觀之惡性
    二者加以考量其情狀是否有可憫恕之處，適用刑法第59條之
    規定酌量減輕其刑，期使個案裁判之量刑能斟酌至當，符合
    比例原則。雖被告販賣毒品次數5 次，每次販賣所得對價在
    9,000 元或23,000元之間，販賣對象僅有1 人，有異於大盤
    毒梟者，然依上開說明，刑法第59條之酌量減輕其刑之規定
    ，必需於犯罪之情狀，在客觀上足以引起一般同情，認為即
    予宣告法定低度刑期，猶嫌過重者，始有其適用，非謂若非
    大盤毒梟，概可依刑法第59條減輕其刑；本院斟酌被告本身
    有施用毒品之習慣，業經被告自承在卷（見警卷第1 頁背面
    ），當知毒品害人匪淺，危害身心甚鉅，一旦染有施用毒品
    之惡習，戒毒不易，個人及家庭因毒禍深受其害，且嚴重損
    害國民身體健康，惡性非輕；被告正值壯年，不思以正當方
    式營生，竟販賣甲基安非他命賺取利潤，以其所觸犯販賣第
    2 級毒品罪之重典，最輕法定本刑為有期徒刑7 年以上，依
    毒品危害防制條例第17條第2 項規定減輕其刑後，其最低度
    法定刑期為有期徒刑3 年6 月，並無情輕法重之情形，難認
    其有何特殊之原因與環境等等，在客觀上足以引起一般同情
    ，宣告法定低度刑，猶嫌過重之情事，被告犯罪情狀既無可
    憫恕之處，自無刑法第59條規定之適用。至被告辯護人另主
    張被告並無任何不法前科紀錄，原有正當工作，其父及祖父
    均罹病，需由被告照顧等情，固有離職證明書、財團法人佛
    教慈濟綜合醫院大林分院診斷證明書及殘障手冊為證（見本
    院卷第70頁、第72頁至第73頁），惟依上開說明，非屬法院
    審酌刑法第59條犯罪有無可憫恕之事由，其據以主張依刑法
    第59條規定遞減其刑，尚無可採。
(四)、爰審酌被告明知毒品甲基安非他命具有成癮性，且嚴重妨害
    人之身心健康，竟為圖一己之私利，而販賣予他人施用，令
    買受毒品者沉迷於毒癮，無法自拔外，輕則戕害個人身心，
    重則因缺錢買毒而引發各式犯罪，實為多種犯罪源頭，對國
    家、社會、個人傷害，可謂至深且鉅，然因被告實際販賣時
    間非長，犯後自白犯罪，已有悔意，及參酌被告販賣第2 級
    毒品之數量、金額、次數等均非甚鉅，顯非大盤交易之毒販
    ，及所得利益等一切情狀，各量處如附表一所示之刑。另按
    刑法第51條數罪併罰定執行刑之立法方式，採限制加重原則
    ，亦即非以累加方式定應執行刑，本院審酌被告所犯上開各
    罪，其犯罪時間在99年10月及11月間，販賣第2 級毒品之犯
    罪手法類似，如以實質累加方式定應執行刑，則處罰之刑度
    顯將超過其行為之不法內涵，而違反罪責原則，及考量因生
    命有限，刑罰對被告造成之痛苦程度，係隨刑度增加而生加
    乘效果，而非以等比方式增加，是則以隨罪數增加遞減其刑
    罰之方式，當足以評價被告行為之不法性之法理（即多數犯
    罪責任遞減原則），定應執行刑有期徒刑5 年，以示懲儆。
(五)、沒收部分：
１、按「毒品危害防制條例第19條第1 項規定性質上係沒收之補
    充規定。其屬於本條所定沒收之標的，如得以直接沒收者，
    判決主文僅宣告沒收即可，不生『追徵其價額』或『以其財
    產抵償之』問題，須沒收之標的全部或一部不能沒收時，始
    生『追徵其價額』或『以其財產抵償之』選項問題。而『追
    徵其價額』或『以其財產抵償之』係屬兩種選項，分別係針
    對現行貨幣以外之其他財產與現行貨幣而言。本規定所稱『
    追徵其價額』者，係指所沒收之物為金錢以外之其他財物而
    無法沒收時，因其實際價值不確定，應追徵其價額，使其繳
    納與原物相當之價額，並無以其財產抵償之問題。倘嗣後追
    徵其金錢價額，不得結果而須以其財產抵償者，要屬行政執
    行機關依強制執行之法律之執行問題，即無不能執行之情形
    ，自毋庸諭知『或以其財產抵償之』。如不能沒收之沒收標
    的為金錢時，因價值確定，判決主文直接宣告『以其財產抵
    償之』即可，不發生追徵價額之問題。」（最高法院99年度
    第5 次刑事庭會議參照）。
２、被告於附表一編號1 至5 所示所示之時、地，販賣各該編號
    所示之毒品所收取之款項共計87,000元（計算式：9,000 ＋
    9,000 ＋23,000＋23,000＋23,000＝87,000），揆諸前開規
    定及說明，應依毒品危害防制條例第19條第1 項規定，均於
    被告如所犯各該罪沒收之，如全部或一部不能沒收時，以其
    財產抵償之（詳如附表一編號1 至5 所示）。
３、未扣案不詳廠牌門號0000000000號行動電話1 支（含SIM 卡
    1 張，為被告所有（因行動電話服務須以晶片卡〈即SI M卡
    〉為使用介面，因此電信公司於出租行動電話門號予消費者
    使用時，即同時附帶提供晶片卡給消費者作為門號使用之介
    面，故電信公司接受消費者申辦門號並將該門號開通上線時
    ，該晶片卡之所有權亦移轉於消費者，自不能認該晶片卡仍
    屬電信公司所有之物〈最高法院97年度臺上字第1952號、97
    年度臺上字第2230號判決意旨參照〉。雖上開0000000000號
    SIM 卡名義人係張逸正〈見本院卷第8 頁〉，但上開SIM 卡
    係被告所持用，並由被告儲值電話費，業據被告供述在卷〈
    見本院卷第16頁〉，堪認上開SIM 卡所有權歸屬被告所有，
    則上開SIM 卡自為被告所有），並以之用於附表一所示與證
    人許鵬舉聯繫販賣第二級毒品甲基安非他命事宜，應依毒品
    危害防制條例第19條第1 項前段規定，於各次販賣毒品罪項
    下宣告沒收之（詳如附表一編號1 至5 所示所示）。
據上論斷，應依刑事訴訟法第299 條第1 項前段，毒品危害防制
條例第4 條第2 項、第17條第2 項、第19條第1 項，刑法第11條
、第51條第5 款、第9 款。
本案經檢察官楊順淑到庭執行職務。
中    華    民    國    100     年  10    月    18    日
                  刑事第七庭  審判長法  官  王雅苑
                                    法  官  王子榮
                                    法  官  文昌
以上正本證明與原本無異。
如不服本判決應於收受判決後10日內向本院提出上訴書狀，並應
敘述具體理由；其未敘述上訴理由者，應於上訴期間屆滿後20日
內向本院補提理由書（均須按他造當事人之人數附繕本）。「切
勿逕送上級法院」。
                                    書記官  張簡純靜
中    華    民    國   100    年    10    月    18    日
附錄本案論罪科刑法條全文：
毒品危害防制條例第4 條：
製造、運輸、販賣第一級毒品者，處死刑或無期徒刑；處無期徒
刑者，得併科新臺幣2 千萬元以下罰金。
製造、運輸、販賣第二級毒品者，處無期徒刑或7 年以上有期徒
刑，得併科新臺幣1 千萬元以下罰金。
製造、運輸、販賣第三級毒品者，處5 年以上有期徒刑，得併科
新臺幣7 百萬元以下罰金。
製造、運輸、販賣第四級毒品者，處3 年以上10年以下有期徒刑
，得併科新臺幣3 百萬元以下罰金。
製造、運輸、販賣專供製造或施用毒品之器具者，處1 年以上7
年以下有期徒刑，得併科新臺幣1 百萬元以下罰金。
前五項之未遂犯罰之。
附表一：
 ┌──┬────┬──┬────┬──────────┬─────────────┐
 │編號│販賣對象│販賣│販賣時間│   販賣方式         │所犯罪名、所處之主刑及從刑│
 │    │        │地點│        │                    │                          │
 ├──┼────┼──┼────┼──────────┼─────────────┤
 │ 1  │許鵬舉  │嘉義│99年10月│謝國男於民國99年10月│謝國男販賣第二級毒品，處有│
 │    │        │縣新│19日11時│19日11時22分、17時16│期徒刑年捌月。未扣案之不│
 │    │        │港鄉│22分、17│分、18時56分、19時31│詳廠牌門號0000000000號行動│
 │    │        │中洋│時16分、│分、40分許，以其所持│電話壹支（含SIM 卡壹張）沒│
 │    │        │（臺│18時56分│用之門號0000000000號│收，如全部或一部不能沒收時│
 │    │        │塑公│、19時31│行動電話與持用門號09│，追徵其價額；未扣案之販賣│
 │    │        │司後│分、40分│00000000號行動電話之│第二級毒品所得新臺幣玖仟元│
 │    │        │方停│許通話後│許鵬舉聯絡後（通話內│沒收之，如全部或一部不能沒│
 │    │        │車場│        │容詳如附表二編號1 所│收時，以其財產抵償之。    │
 │    │        │）  │        │示），在嘉義縣新港鄉│                          │
 │    │        │    │        │中洋（臺塑公司後方停│                          │
 │    │        │    │        │車場），以一手交錢一│                          │
 │    │        │    │        │手交貨之方式，販賣甲│                          │
 │    │        │    │        │基安非他命2 錢予許鵬│                          │
 │    │        │    │        │舉，並自許鵬舉處得款│                          │
 │    │        │    │        │新臺幣（下同）9,000 │                          │
 │    │        │    │        │元。                │                          │
 ├──┤        ├──┼────┼──────────┼─────────────┤
 │ 2  │        │不詳│99年10月│許鵬舉於99年10月20上│謝國男販賣第二級毒品，處有│
 │    │        │地點│20日上午│午某時，在不詳地點，│期徒刑年捌月。未扣案之不│
 │    │        │；嘉│某時；同│向謝國男購買價值9,0 │詳廠牌門號0000000000號行動│
 │    │        │義市│日10時2 │00元之甲基安非他命1 │電話壹支（含SIM 卡壹張）沒│
 │    │        │北港│分許通話│錢，謝國男僅將甲基安│收，如全部或一部不能沒收時│
 │    │        │港路│後      │非他命約4 分之3 錢交│，追徵其價額；未扣案之販賣│
 │    │        │秋田│        │付予許鵬舉，許鵬舉並│第二級毒品所得新臺幣玖仟元│
 │    │        │汽車│        │交付現金9,000 元予謝│沒收之，如全部或一部不能沒│
 │    │        │旅館│        │國男，因甲基安非他命│收時，以其財產抵償之。    │
 │    │        │11 1│        │數量不足，許鵬舉乃於│                          │
 │    │        │號房│        │同日10時2 分許，以其│                          │
 │    │        │    │        │所持用之門號00000000│                          │
 │    │        │    │        │22號行動電話與持用門│                          │
 │    │        │    │        │號0000000000號行動電│                          │
 │    │        │    │        │話之謝國男聯絡後（通│                          │
 │    │        │    │        │話內容詳如附表二編號│                          │
 │    │        │    │        │2所 示），相約在嘉義│                          │
 │    │        │    │        │市○○路秋田汽車旅館│                          │
 │    │        │    │        │111 號房，再於半小時│                          │
 │    │        │    │        │後，在秋田汽車旅館11│                          │
 │    │        │    │        │1 號房，補交重約4 分│                          │
 │    │        │    │        │之1 錢之甲基安非他命│                          │
 │    │        │    │        │予許鵬舉。          │                          │
 ├──┤        ├──┼────┼──────────┼─────────────┤
 │ 3  │        │嘉義│99年10月│謝國男於99年10月25日│謝國男販賣第二級毒品，處有│
 │    │        │市水│25日12時│12時23分、13時7 分、│期徒刑年拾月。未扣案之不│
 │    │        │牛厝│23分、13│45分、59分許，以其所│詳廠牌門號0000000000號行動│
 │    │        │謝國│時7 分、│持用之門號0000000000│電話壹支（含SIM 卡壹張）沒│
 │    │        │男租│45分、59│號行動電話與持用門號│收，如全部或一部不能沒收時│
 │    │        │屋處│分許通話│0000000000號行動電話│，追徵其價額；未扣案之販賣│
 │    │        │    │後      │之許鵬舉聯絡後（通話│第二級毒品所得新臺幣貳萬│
 │    │        │    │        │內容詳如附表二編號3 │仟元沒收之，如全部或一部不│
 │    │        │    │        │所示），在嘉義市水牛│能沒收時，以其財產抵償之。│
 │    │        │    │        │厝謝國男租屋處，以一│                          │
 │    │        │    │        │手交錢一手交貨之方式│                          │
 │    │        │    │        │，販賣甲基安非他命半│                          │
 │    │        │    │        │兩予許鵬舉，並自許鵬│                          │
 │    │        │    │        │舉處得款23,000元。  │                          │
 ├──┤        ├──┼────┼──────────┼─────────────┤
 │ 4  │        │嘉義│99年10月│謝國男於99年10月25日│謝國男販賣第二級毒品，處有│
 │    │        │市吳│25日17時│17時0 分、14分許，以│期徒刑年拾月。未扣案之不│
 │    │        │鳳北│0 分、14│其所持用之門號097227│詳廠牌門號0000000000號行動│
 │    │        │路兆│分許通話│2149號行動電話與持用│電話壹支（含SIM 卡壹張）沒│
 │    │        │豐商│後      │門號0000000000號行動│收，如全部或一部不能沒收時│
 │    │        │業銀│        │電話之許鵬舉聯絡後（│，追徵其價額；未扣案之販賣│
 │    │        │行對│        │通話內容詳如附表二編│第二級毒品所得新臺幣貳萬│
 │    │        │面某│        │號4 所示），在嘉義市│仟元沒收之，如全部或一部不│
 │    │        │髮廊│        │吳鳳北路兆豐商業銀行│能沒收時，以其財產抵償之。│
 │    │        │廁所│        │對面某髮廊廁所內，以│                          │
 │    │        │內  │        │一手交錢一手交貨之方│                          │
 │    │        │    │        │式，販賣甲基安非他命│                          │
 │    │        │    │        │半兩予許鵬舉，並自許│                          │
 │    │        │    │        │鵬舉處得款23,000元。│                          │
 ├──┤        ├──┼────┼──────────┼─────────────┤
 │ 5  │        │嘉義│99年11月│謝國男於99年11月1 日│謝國男販賣第二級毒品，處有│
 │    │        │市水│1 日14時│14時43分、15時1 分許│期徒刑年拾月。未扣案之不│
 │    │        │牛厝│43分、15│，以其所持用之門號09│詳廠牌門號0000000000號行動│
 │    │        │謝國│時1 分許│00000000號行動電話與│電話壹支（含SIM 卡壹張）沒│
 │    │        │男租│通話後  │持用門號0000000000號│收，如全部或一部不能沒收時│
 │    │        │屋處│        │行動電話許鵬舉聯絡後│，追徵其價額；未扣案之販賣│
 │    │        │    │        │（通話內容詳如附表二│第二級毒品所得新臺幣貳萬│
 │    │        │    │        │編號5 所示），在嘉義│仟元沒收之，如全部或一部不│
 │    │        │    │        │市水牛厝謝國男租屋處│能沒收時，以其財產抵償之。│
 │    │        │    │        │，以一手交錢一手交貨│                          │
 │    │        │    │        │之方式，販賣甲基安非│                          │
 │    │        │    │        │他命半兩予許鵬舉，並│                          │
 │    │        │    │        │自許鵬舉處得款23,000│                          │
 │    │        │    │        │元。                │                          │
 └──┴────┴──┴────┴──────────┴─────────────┘
附表二：
┌──┬────┬────┬────┬────┬────┬────────┐
│編號│交易對象│販賣時間│販賣地點│販賣數量│販賣價格│電話            │
│    │        │        │        │        │(新臺幣)│                │
├──┼────┼────┼────┼────┼────┼────────┤
│ 1  │謝國男販│99年10月│嘉義縣新│甲基安非│9,000元 │(一)              │
│    │予許鵬舉│19日    │港鄉中洋│他命2 錢│        │0000-000000(Ａ) │
│    │        │        │（臺塑公│        │        │     ↓         │
│    │        │        │司後方停│        │        │0000-000000(Ｂ) │
│    │        │        │車場）  │        │        ├────────┤
│    │        │        │        │        │        │(二)              │
│    │        │        │        │        │        │0000-000000(Ａ）│
│    │        │        │        │        │        │     ↓         │
│    │        │        │        │        │        │0000-000000(Ｂ) │
│    │        │        │        │        │        ├────────┤
│    │        │        │        │        │        │(三)              │
│    │        │        │        │        │        │0000-000000(Ａ）│
│    │        │        │        │        │        │     ↓         │
│    │        │        │        │        │        │0000-000000(Ｂ) │
│    │        │        │        │        │        ├────────┤
│    │        │        │        │        │        │(四)              │
│    │        │        │        │        │        │0000-000000(Ａ）│
│    │        │        │        │        │        │     ↓         │
│    │        │        │        │        │        │0000-000000(Ｂ) │
│    │        │        │        │        │        ├────────┤
│    │        │        │        │        │        │(五)              │
│    │        │        │        │        │        │0000-000000(Ａ）│
│    │        │        │        │        │        │     ↓         │
│    │        │        │        │        │        │0000-000000(Ｂ) │
│    │        │        │        │        │        ├────────┤
│    │        │        │        │        │        │(六)              │
│    │        │        │        │        │        │0000-000000(Ａ）│
│    │        │        │        │        │        │     ↓         │
│    │        │        │        │        │        │0000-000000(Ｂ) │
│    ├────┴────┴────┴────┴────┴────────┤
│    │通話時間、譯文內容及出處：                                        │
│    ├────┬───────────────────┬────────┤
│    │99.10.19│Ａ：喂                                │警卷第72頁      │
│    │11：22【│Ｂ：嘿                                │                │
│    │電話(一)】│Ａ：阿你在那裡                        │                │
│    │        │Ｂ：睡阿                              │                │
│    │        │Ａ：要找你啦                          │                │
│    │        │Ｂ：還沒有啦                          │                │
│    │        │Ａ：我會死啦                          │                │
│    │        │Ｂ：什麼會死                          │                │
│    │        │Ａ：你何時才要出現？                  │                │
│    │        │Ｂ：哈哈，現在出現好嗎                │                │
│    │        │Ａ：喔，我找你有關係嗎                │                │
│    │        │Ｂ：有喔                              │                │
│    │        │Ａ：最好是喔，這樣呢                  │                │
│    │        │Ｂ：你來找我跟我去找你有什麼不同      │                │
│    │        │Ａ：不然你來找我好了，這樣呢？        │                │
│    │        │Ｂ：還沒啦                            │                │
│    │        │Ａ：好啦                              │                │
│    ├────┼───────────────────┼────────┤
│    │99.10.19│Ａ：喂，大耶你出現啊喔                │警卷第72頁      │
│    │17：16【│Ｂ：怎樣                              │                │
│    │電話(二)】│Ａ：要找你啦，要死了啦                │                │
│    │        │Ｂ：沒有那麼嚴重啦                    │                │
│    │        │Ａ：是喔，有要給人家找一下嗎          │                │
│    │        │Ｂ：晚一點啦                          │                │
│    │        │Ａ：喔，不要這樣啦                    │                │
│    │        │Ｂ：晚一點啦                          │                │
│    │        │Ａ：你這樣我對你會不忠耶              │                │
│    │        │Ｂ：沒啦，真的晚一點啦                │                │
│    │        │Ａ：你的回音怎麼這麼重                │                │
│    │        │Ｂ：故意的阿                          │                │
│    │        │Ａ：喔好啦好啦                        │                │
│    ├────┼───────────────────┼────────┤
│    │99.10.19│Ｂ：喂怎樣                            │警卷第72頁至背面│
│    │18：56【│Ａ：可以找你了嗎                      │                │
│    │電話(三)】│Ｂ：你在那                            │                │
│    │        │Ａ：我在西螺阿                        │                │
│    │        │Ｂ：你在西螺，那要怎麼找我            │                │
│    │        │Ａ：不然你在那裡？我去到那裡打給你    │                │
│    │        │Ｂ：你怎麼跑去西螺？                  │                │
│    │        │Ａ：沒阿，我在這裡找工作阿，在這裡找了│                │
│    │        │    一天，還是找沒有，現在呢          │                │
│    │        │Ｂ：我喔                              │                │
│    │        │Ａ：嗯                                │                │
│    │        │Ｂ：你來到市內打給我                  │                │
│    │        │Ａ：好好，馬上飆回去                  │                │
│    ├────┼───────────────────┼────────┤
│    │99.10.19│Ｂ：喂                                │警卷第72頁背面  │
│    │19：31【│Ａ：大耶，要下那個，嘉義還是北港      │                │
│    │電話(四)】│Ｂ：嘉義阿                            │                │
│    │        │Ａ：要去到那裡                        │                │
│    │        │Ｂ：市內阿                            │                │
│    │        │Ａ：室內那裡？我到友愛路打給你好了    │                │
│    │        │Ｂ：好                                │                │
│    ├────┼───────────────────┼────────┤
│    │99.10.19│Ａ：喂                                │警卷第72頁背面  │
│    │19：40【│Ｂ：等我一下啦                        │                │
│    │電話(五)】│Ａ：我在合家歡了耶                    │                │
│    │        │Ｂ：好啦                              │                │
│    │        │Ａ：我要在那等你                      │                │
│    ├────┼───────────────────┼────────┤
│    │99.10.19│Ｂ：怎樣啦                            │警卷第72頁背面  │
│    │19：40【│Ａ：喂我要去那等你阿                  │                │
│    │電話(六)】│Ｂ：我怎麼知道                        │                │
│    │        │Ａ：這樣我在對面這7-11等你            │                │
│    │        │Ｂ：旁邊是誰                          │                │
│    │        │Ａ：旁邊那裡有人                      │                │
│    │        │Ｂ：不然你和誰                        │                │
│    │        │Ａ：我和我著猴耶啊和一人女生          │                │
│    │        │Ｂ：你們三個而已                      │                │
│    │        │Ａ：我三人而已阿，不然呢              │                │
│    │        │Ｂ：好                                │                │
│    │        │Ａ：我在7-11這等你喔                  │                │
│    │        │Ｂ：好啊                              │                │
├──┼────┼────┬────┬────┬────┼────────┤
│ 2  │謝國男販│99年10月│上午某時│甲基安非│23,000元│(一)              │
│    │予許鵬舉│20日    │，在不詳│他命1 錢│        │0000-000000(Ａ）│
│    │        │        │地點；嘉│（上午某│        │     ↓         │
│    │        │        │義市北港│時，在不│        │0000-000000(Ｂ) │
│    │        │        │路秋田汽│詳地點，│        │                │
│    │        │        │車旅館11│交付約4 │        │                │
│    │        │        │1 號房  │分之1 錢│        │                │
│    │        │        │        │；嘉義市│        │                │
│    │        │        │        │北港路秋│        │                │
│    │        │        │        │田汽車旅│        │                │
│    │        │        │        │館11 1號│        │                │
│    │        │        │        │房，交付│        │                │
│    │        │        │        │4 分之3 │        │                │
│    │        │        │        │錢）    │        │                │
│    ├────┴────┴────┴────┴────┴────────┤
│    │通話時間、譯文內容及出處：                                        │
│    ├────┬───────────────────┬────────┤
│    │99.10.20│Ａ：喂你還有在嘉義嗎                  │警卷第73頁      │
│    │10：02【│Ｂ：什麼                              │                │
│    │電話(一)】│Ａ：你還有在那裡嗎                    │                │
│    │        │Ｂ：嘿啊                              │                │
│    │        │Ａ：是喔，這差太多喔                  │                │
│    │        │Ｂ：是喔，這樣我過去找你阿            │                │
│    │        │Ａ：好阿，我在秋田                    │                │
│    │        │Ｂ：好                                │                │
│    │        │Ａ：111 喔                            │                │
│    │        │Ｂ：好                                │                │
├──┼────┼────┬────┬────┬────┼────────┤
│ 3  │謝國男販│99年10月│嘉義市水│甲基安非│23,000元│(一)              │
│    │予許鵬舉│25日    │牛厝謝國│他命半兩│        │0000-000000(Ａ）│
│    │        │        │男租屋處│        │        │     ↓         │
│    │        │        │        │        │        │0000-000000(Ｂ) │
│    │        │        │        │        │        ├────────┤
│    │        │        │        │        │        │(二)              │
│    │        │        │        │        │        │0000-000000(Ａ）│
│    │        │        │        │        │        │     ↓         │
│    │        │        │        │        │        │0000-000000(Ｂ) │
│    │        │        │        │        │        ├────────┤
│    │        │        │        │        │        │(三)              │
│    │        │        │        │        │        │0000-000000(Ａ）│
│    │        │        │        │        │        │     ↓         │
│    │        │        │        │        │        │0000-000000(Ｂ) │
│    │        │        │        │        │        ├────────┤
│    │        │        │        │        │        │(四)              │
│    │        │        │        │        │        │0000-000000(Ａ）│
│    │        │        │        │        │        │     ↓         │
│    │        │        │        │        │        │0000-000000(Ｂ) │
│    ├────┴────┴────┴────┴────┴────────┤
│    │通話時間、譯文內容及出處：                                        │
│    ├────┬───────────────────┬────────┤
│    │99.10.25│Ａ：喂大耶                            │警卷第73頁至背面│
│    │12：23【│Ｂ：嘿                                │                │
│    │電話(一)】│Ａ：你在那                            │                │
│    │        │Ｂ：在家啦                            │                │
│    │        │Ａ：過去找你喔                        │                │
│    │        │Ｂ：你多久會到                        │                │
│    │        │Ａ：我差不多10分鐘內                  │                │
│    │        │Ｂ：這麼快喔                          │                │
│    │        │Ａ：我在河堤旁                        │                │
│    │        │Ｂ：慢一點啦，我打給你你再過來啦      │                │
│    │        │Ａ：是喔，我想說我在附近而已          │                │
│    │        │Ｂ：你等一下啦                        │                │
│    │        │Ａ：好啦好啦，你打給我                │                │
│    ├────┼───────────────────┼────────┤
│    │99.10.25│Ｂ：喂大耶                            │警卷第73頁背面  │
│    │13：07【│Ａ：來阿                              │                │
│    │電話(二)】│Ｂ：等一下好嗎                        │                │
│    │        │Ａ：怎麼說                            │                │
│    │        │Ｂ：我開房間，吃個東西                │                │
│    │        │Ａ：嗯                                │                │
│    │        │Ｂ：你要來嗎                          │                │
│    │        │Ａ：沒啦，那你等一下再來找我          │                │
│    │        │Ｂ：歹勢啦                            │                │
│    │        │Ａ：好啦                              │                │
│    ├────┼───────────────────┼────────┤
│    │99.10.25│Ｂ：喂                                │警卷第73頁背面  │
│    │13：45【│Ａ：大哥                              │                │
│    │電話(三)】│Ｂ：嘿                                │                │
│    │        │Ａ：我過去找你喔                      │                │
│    │        │Ｂ：好阿，快一點喔                    │                │
│    │        │Ａ：嗯                                │                │
│    ├────┼───────────────────┼────────┤
│    │99.10.25│Ｂ：喂                                │警卷第10頁      │
│    │13：59【│Ａ：我到了喔                          │                │
│    │電話(四)】│Ｂ：好好                              │                │
├──┼────┼────┬────┬────┬────┼────────┤
│ 4  │謝國男販│99年10月│嘉義市吳│甲基安非│23,000元│(一)              │
│    │予許鵬舉│25日    │鳳北路兆│他命半兩│        │0000-000000(Ａ）│
│    │        │        │豐商業銀│        │        │     ↓         │
│    │        │        │行對面某│        │        │0000-000000(Ｂ) │
│    │        │        │髮廊廁所│        │        ├────────┤
│    │        │        │內      │        │        │(二)              │
│    │        │        │        │        │        │0000-000000(Ａ）│
│    │        │        │        │        │        │     ↓         │
│    │        │        │        │        │        │0000-000000(Ｂ) │
│    │        │        │        │        │        ├────────┤
│    │        │        │        │        │        │(三)              │
│    │        │        │        │        │        │0000-000000(Ａ）│
│    │        │        │        │        │        │     ↓         │
│    │        │        │        │        │        │0000-000000(Ｂ) │
│    ├────┴────┴────┴────┴────┴────────┤
│    │通話時間、譯文內容及出處：                                        │
│    ├────┬───────────────────┬────────┤
│    │99.10.25│Ａ：喂大耶                            │警卷第73頁背面  │
│    │17：00【│Ｂ：吳鳳北路                          │                │
│    │電話(一)】│Ａ：我過去吳鳳北路找你嗎              │                │
│    │        │Ｂ：嘿                                │                │
│    │        │Ａ：吳鳳北路怎麼走                    │                │
│    │        │Ｂ：吳鳳北路與林森路口                │                │
│    │        │Ａ：和林森西路嗎                      │                │
│    │        │Ｂ：嘿                                │                │
│    │        │Ａ：好好好                            │                │
│    ├────┼───────────────────┼────────┤
│    │99.10.25│Ｂ：喂                                │警卷第73頁背面至│
│    │17：14【│Ａ：喂大耶                            │第74頁          │
│    │電話(二)】│Ｂ：嘿                                │                │
│    │        │Ａ：我現在在吳鳳北路，要過陽明醫院嗎  │                │
│    │        │Ｂ：你車頭往那個方向                  │                │
│    │        │Ａ：我現在在吳鳳北路，我車頭往陽明醫院│                │
│    │        │    這邊阿，我從民族路過來的          │                │
│    │        │Ｂ：你再一直過來                      │                │
│    │        │Ａ：走到底喔                          │                │
│    │        │Ｂ：不用走到底啦，走到你看左手邊有一間│                │
│    │        │    兆豐商銀啦                        │                │
│    │        │Ａ：兆豐商銀                          │                │
│    │        │Ｂ：嘿                                │                │
│    │        │Ａ：好好好                            │                │
│    ├────┼───────────────────┼────────┤
│    │99.10.25│Ｂ：喂                                │警卷第74頁      │
│    │17：14【│Ａ：喂大耶                            │                │
│    │電話(三)】│Ｂ：嘿                                │                │
│    │        │Ａ：我現在在吳鳳北路和林森西路路口耶  │                │
│    │        │Ｂ：你都沒有看到我的車子嗎？          │                │
│    │        │Ａ：我返頭返頭                        │                │
├──┼────┼────┬────┬────┬────┼────────┤
│ 5  │謝國男販│99年11月│嘉義市水│甲基安非│23,000元│(一)              │
│    │予許鵬舉│1 日    │牛厝謝國│他命半兩│        │0000-000000(Ａ）│
│    │        │        │男租屋處│        │        │     ↓         │
│    │        │        │        │        │        │0000-000000(Ｂ) │
│    │        │        │        │        │        ├────────┤
│    │        │        │        │        │        │(二)              │
│    │        │        │        │        │        │0000-000000(Ａ）│
│    │        │        │        │        │        │     ↓         │
│    │        │        │        │        │        │0000-000000(Ｂ) │
│    ├────┴────┴────┴────┴────┴────────┤
│    │通話時間、譯文內容及出處：                                        │
│    ├────┬───────────────────┬────────┤
│    │99.11.01│Ｂ：喂                                │警卷第74頁背面  │
│    │14：43【│Ａ：嘿                                │                │
│    │電話(一)】│Ｂ：啊過去找你喔                      │                │
│    │        │Ａ：好阿                              │                │
│    │        │Ｂ：好                                │                │
│    ├────┼───────────────────┼────────┤
│    │99.11.01│Ｂ：喂                                │警卷第74頁背面  │
│    │15：01【│Ａ：到了阿                            │                │
│    │電話(二)】│Ｂ：好                                │                │
└──┴────┴───────────────────┴────────┘